【裁判字號】    97,裁,5352
【裁判日期】    971218
【裁判案由】    傳染病防治法
【裁判全文】
最  高  行  政  法  院  裁  定
                                      97年度裁字第5352號
上  訴  人  甲○○
被 上訴 人  行政院衛生署
代  表  人  葉金川
上列當事人間傳染病防治法事件，上訴人對於中華民國97年8月
25日臺北高等行政法院97年度簡字第304號判決，提起上訴，本
院裁定如下：
    主  文
上訴駁回。
上訴審訴訟費用由上訴人負擔。
    理  由
一、對於適用簡易程序之裁判提起上訴，須經本院許可，且該許
    可以訴訟事件所涉及之法律見解具有原則性者為限，行政訴
    訟法第235條定有明文。所謂法律見解具有原則性，係指該
    事件所涉及之法律問題意義重大，而有加以闡釋之必要情形
    而言，非以其對於該訴訟當事人之勝敗有無決定性影響為斷
    ；例如對行政命令是否牴觸法律所為之判斷，或就同類事件
    高等行政法院所表示之見解相互牴觸，有由本院統一法律上
    意見或確認其意見之必要情形屬之。
二、查本件被上訴人以上訴人於民國95年10月及11月間，未經被
    上訴人所轄疾病管制局生物安全委員會同意，並先報經被上
    訴人核備，即逕向高雄榮民總醫院、台南市立醫院、財團法
    人長庚紀念醫院高雄分院及國軍左營醫院申請分讓第3級感
    染性生物材料類鼻疽菌株使用，且未依規定置於具相關防護
    設備並符合被上訴人所定生物安全操作作業基準之實驗室及
    環境使用或持有，違反感染性生物材料管理及傳染病病人檢
    體採檢辦法第10條、第13條及行為時傳染病防治法第32條規
    定，而依行為時傳染病防治法第63條第1項第6款之規定，以
    96年6月28日署授疾字第0960000565號函附裁處書處上訴人
    罰鍰新臺幣（下同）9萬元。上訴人不服，提起訴願，經遭
    駁回，遂提起本件行政訴訟。經原審法院適用簡易程序駁回
    其訴，上訴人仍不服提起上訴，主張略以：被上訴人所定感
    染性生物材料管理及傳染病病人檢體採檢辦法，已逾傳染病
    防治法之範圍，其於立法者已就威染性生物材料明文定義後
    ，仍未檢討修正，其據以限制人民之自由權利，課處上訴人
    行政罰，顯有違誤。而傳染病防治法中「傳染病」、「感染
    性生物材料」之解釋適用，顯違傳染病防治法之定義性條文
    明文規定，就定義性條文之適用及司法與立法權限分際之認
    定，亦有適用法則錯誤之違法。原判決又認定被上訴人依傳
    染病防治法之目的，有權依同法第32條之授權，以現行管理
    辦法之方式就所有微生物，無論是否與同法第3條新定之列
    舉或公告傳染病相連結一進行管制，有違法律保留原則及授
    權明確性云云。本院經核上訴意旨，乃上訴人以其對法律上
    見解之歧異，就原審取捨證據、認定事實、適用法律之職權
    行使，指摘其為不當，且無涉法律見解具有原則上之重要情
    事，有由本院統一法律上意見或確認其意見之必要情形。上
    訴人提起上訴，不合首揭規定，不應許可，其上訴難謂合法
    ，應予駁回。
三、依行政訴訟法第249條第1項前段、第104條、民事訴訟法第
    95條、第78條，裁定如主文。
中    華    民    國    97    年    12    月    18    日
                    最高行政法院第六庭
                        審判長法官  吳  明  鴻
                              法官  胡  方  新
                              法官  林  茂  權
                              法官  侯  東  昇
                              法官  黃  秋  鴻
以  上  正  本  證  明  與  原  本  無  異
中    華    民    國    97    年    12    月    18    日
                              書記官  王  福  瀛


司法院資訊處製作；財團法人民間司法改革基金會備份。
